臺灣臺北地方法院民事簡易判決
110年度北簡字第12327號
原      告  台新國際商業銀行股份有限公司

法定代理人  尚瑞強  
                      送達代收人  詹雅雯、廖克修  住臺北市○○區○○路0段000號0樓
訴訟代理人  吳子賢  
被      告  汪昀萱  

訴訟代理人  劉嘉宏律師                        
上列當事人間請求返還借款事件，本院於民國110年9月29日言詞
辯論終結，判決如下：
    主      文
原告之訴駁回。
訴訟費用由原告負擔。
    事實及理由
壹、程序方面：
　　按當事人得以合意定第一審管轄法院，但以關於由一定法律
    關係而生之訴訟為限，前項合意，應以文書為之，民事訴訟
    法第24條定有明文。查兩造所簽訂之現金卡信用貸款約定書
    （下稱系爭契約）第24條約定，兩造合意以本院為本契約涉
    訟時之第一審管轄法院，是以原告向本院提起本件訴訟，核
    與首揭規定，尚無不合。
貳、實體方面：
一、原告主張：被告於民國93年12月24日，向原告申請現金卡（
    帳號：0000000000000000）信用貸款，詎被告自95年6月8日
    起即未依約還款，依約定被告已喪失期限利益，視為全部到
    期，迄今尚積欠原告新臺幣（下同）353,444元及利息，經
    原告屢次催討，均未獲置理。爰依兩造間系爭契約之法律關
    係起訴請求。並聲明：被告應給付原告353,444元，及自95
    年7月9日起至104年8月31日止，按週年利率20％計算之利息
    ，暨自104年9月1日起至清償日止，按週年利率15％計算之利
    息。
二、被告則以：原告主張被告自95年6月8日起未依約給付現金卡
    借款債務，則原告之請求權時效，應自95年6月8日起算，依
    民法規定請求權時效15年，故已於110年6月7日屆滿，而原
    告向本院聲請支付命令之日期為110年6月18日，已罹於15年
    之請求權時效。又主權利時效消滅之效力，及於從權利之利
    息債權，故原告本件請求，為無理由等語，資為抗辯。並聲
    明：原告之訴及假執行之聲請均駁回；如受不利判決，願供
    擔保請准宣告免為假執行。
三、本院之判斷：
㈠兩造不爭執事項：被告於93年12月24日，向原告申請現金卡（
  帳號：0000000000000000）信用貸款。被告自95年6月8日起未
  依約還款，依約定被告已喪失期限利益，視為全部到期，迄今
  尚積欠原告353,444元及利息之事實。
㈡對本件爭點論斷之理由：
1.按請求權，因15年間不行使而消滅，但法律所定期間較短者，
  依其規定；利息、紅利、租金、贍養費、退職金及其他一年或
  不及一年之定期給付債權，其各期給付請求權，因5年間不行
  使而消滅；消滅時效因承認而中斷；時效中斷者，自中斷之事
  由終止時，重行起算；主權利因時效消滅者，其效力及於從權
  利。民法第125條、第126條、第129條第1項第2款、第137條、
  第146條本文分別定有明文。又按民法第129條第1項第2款所稱
  之承認，係因時效而受利益之當事人（債務人）向請求權人表
  示認識其請求權存在之觀念通知，又此項承認無須一一明示其
  權利之內容及範圍等，以有可推知之表示行為即為已足，故如
  債務人之一部清償可視為對於全部債務之承認（最高法院99年
  度台上字第2375號判決意旨參照）。
2.經查，原告主張本件被告乃自95年6月8日起未依約還款之情，
  有支付命令聲請狀可按（見司促卷第5頁），且依原告提出卷
  證資料，被告最後還款交易日係95年6月9日（應為還款入帳日
  ），此有原告提出之現金卡交易紀錄查詢存卷可考（見北簡卷
  第19頁），則被告既已對現金卡欠款為一部清償，則可視為對
  於全部債務之承認，是原告之現金卡債權請求權時效，應自95
  年6月9日起算，而原告向本院聲請對被告核發支付命令之日為
  110年6月18日（見司促卷第5頁），當時已罹於15年之時效（
  應至110年6月8日屆至），原告既未能提出本件尚有任何中斷
  時效之事實及舉證，被告自得以原告之請求權時效已罹於15年
  而拒絕給付。又利息係從權利，亦因被告對本金債務之時效抗
  辯，其請求權隨同消滅，被告亦得拒絕給付。
四、綜上所述，原告以被告向原告申請現金卡卻未依約還款，依
    據兩造間系爭契約之法律關係，請求被告給付353,444元，
    及自95年7月9日起至104年8月31日止，按週年利率20％計算
    之利息，暨自104年9月1日起至清償日止，按週年利率15％計
    算之利息，依前所述，因請求權時效已經屆至而消滅，為無
    理由，自應予駁回。
五、本件事證已臻明確，兩造其餘攻擊防禦方法及所提證據，於
    判決結果不生影響，爰不一一論列，併此敘明。
六、訴訟費用負擔之依據：民事訴訟法第78條。　　
中　　華　　民　　國　　110 　年　　10　　月　　 6　　日
　　　　　　　　　臺北簡易庭  法　官　徐千惠
以上正本係照原本作成。
如不服本判決，應於判決送達後20日內向本庭（臺北市○○區○○○
路0段000巷0號）提出上訴狀，並按他造當事人之人數附繕本。
如委任律師提起上訴者，應一併繳納上訴審裁判費。
中　　華　　民　　國　　110 　年　　10　　月　　6 　　日
                              書記官  李易融